臺灣臺南地方法院刑事判決
111年度易字第461號
公  訴  人  臺灣臺南地方檢察署檢察官
被      告  鄭堂妙


輔  佐  人  鄭淑君
上列被告因恐嚇案件，經檢察官提起公訴（111年度偵字第2001
號），本院判決如下：
    主  文
鄭堂妙犯恐嚇危害安全罪，處罰金新臺幣伍仟元，如易服勞役，
以新臺幣壹仟元折算壹日。緩刑貳年。 
    事  實
一、鄭堂妙於民國110年12月11日12時25分許，搭乘女兒鄭淑君
    駕駛之自用小客車至臺南市○○區○○路000號新光三越百貨公
    司台南新天地B4停車場，鄭淑君正準備駛進停車格之際，後
    方適有王依慈駕駛自用小客車欲前行，惟因不耐久候，遂鳴
    按喇叭數次，鄭堂妙因此心生不滿，於下車後，竟基於恐嚇
    危害安全之犯意，向王依慈恫稱：「信不信我會砸你的車」
    等語，以此加害王依慈財產之方式恐嚇王依慈，致王依慈心
    生畏懼，因而危害於安全。
二、案經王依慈告訴臺南市政府警察局第二分局報告臺灣臺南地
    方檢察署檢察官偵查起訴。
    理  由
一、證據能力部分：
    按被告以外之人於審判外之陳述，雖不符刑事訴訟法第159
    條之1至同條之4之規定，而經當事人於審判程序同意作為證
    據，法院審酌該言詞陳述或書面陳述作成時之情況，認為適
    當者，亦得為證據；當事人、代理人或辯護人於法院調查證
    據時，知有同法第159條第1項不得為證據之情形，而未於言
    詞辯論終結前聲明異議者，視為有前項之同意，刑事訴訟法
    第159條之5定有明文。經查，本件就後述援用之具傳聞性質
    之證據，檢察官及被告於本院審判中同意作為證據，且於調
    查證據時，已知其內容及性質，皆未於言詞辯論終結前聲明
    異議（詳本院卷第45頁至第46頁），本院審酌該等陳述作成
    時之情況正常，所取得過程並無瑕疵，且與本案相關之待證
    事實具有關連性，亦無證明力明顯過低等情形，認適當作為
    證據，依前開刑事訴訟法第159條之5之規定，認上開陳述具
    有證據能力。
二、認定犯罪事實所憑之證據及理由：
    上揭犯罪事實，業據被告於警詢、偵訊及本院審理時坦承（
    詳警卷第3頁至第5頁、偵卷第13頁至第14頁、本院卷第44頁
    、第47頁）不諱，核與證人即告訴人王依慈及證人葉靜如於
    警詢及偵查中證述情節（詳警卷第7頁至第9頁、第11頁至第
    13頁、偵卷第14頁）相符，足認被告之任意性自白與事實相
    符，堪以採信。從而，本案事證明確，被告犯行堪以認定，
    應依法論科。
三、論罪科刑： 　　
(一)核被告所為，係犯刑法第305 條之恐嚇危害安全罪。
(二)爰審酌被告不思循理性、平和之態度處理問題，率爾施以上
    開恐嚇手段，致告訴人心生畏怖，所為實不足取；惟念其犯
    後坦承犯行，暨其犯罪之動機、手段、情節及業與告訴人成
    立調解，此有本院111年度南司刑移調字第318號調解筆錄1
    份在卷（詳本院卷第35頁）可按，告訴人所受損害已獲得填
    補，兼衡被自稱國小畢業之智識程度、無業、與妻子、兒子
    同住之家庭生活經濟狀況等一切情狀，量處如主文所示之刑
    ，並諭知易服勞役之折算標準。
(三)末查，被告前未曾因故意犯罪受有期徒刑以上刑之宣告，有
    臺灣高等法院被告前案紀錄表附卷可稽，其因一時失慮，致
    罹刑章，犯後坦承犯行，且業與告訴人成立調解，已如前述
    ，顯見其有彌補己過填補損害之誠意，本院綜核上開各情，
    認被告歷此偵查、審判程序後，當能知所警惕，應無再犯之
    虞，因認所宣告之刑，以暫不執行為適當，爰依刑法第74條
    第1 項第1 款規定，併宣告如主文所示之緩刑，以啟自新。
四、不另為無罪之諭知：
(一)公訴意旨另認被告於同時、地，基於恐嚇之犯意，向告訴人
    恫稱：「如果你是男生的話，我一定跟你輸贏」，以此方式
    恐嚇告訴人，致告訴人心生畏懼，因認被告此部分亦涉犯刑
    法第305條之恐嚇危害安全罪等語。
(二)按刑法第305條關於恐嚇罪之規定，係針對恐嚇個人之威脅
    行為，即以加害生命、身體、自由、名譽、財產等事通知他
    人，使其心生畏懼，致危及其社會日常生活之安全感者，始
    足成立本罪，否則，他人並未因行為人告知加害之內容而受
    影響者，自無成立本罪之餘地，又危害之通知並非確定，而
    仍取決於其他不確定之條件，此種不確定之危害通知，尚不
    足構成恐嚇罪（司法院（83）廳刑一字第01160號刑事會議
    座談會決議可資參照）。查被告固不否認有對告訴人稱「如
    果你是男生的話，我一定跟你輸贏」等語，然上開危害之通
    知係以「如果你是男生」為先決條件，而本案告訴人係女生
    ，亦為被告所明知，其對告訴人所稱「如果你是男生的話，
    我一定跟你輸贏」，乃取決於確定不可能發生之條件，顯與
    恐嚇罪之構成要件不合，被告此部分之犯行本應為無罪之諭
    知，惟此部分與上開業經本院論罪科刑之恐嚇犯行間，具有
    接續犯之實質上一罪關係，爰不另為無罪判決之諭知，併此
    敘明。
據上論斷，應依刑事訴訟法第299條第1項前段，刑法第305條、
第42條第3項前段、第74條第1項第1款，刑法施行法第1 條之1 
第1 項，判決如主文。
本案經檢察官郭俊男提起公訴，檢察官蘇聖涵到庭執行職務。
中　　華　　民　　國　　111 　年　　5 　　月　　31　　日
　　　　　　　　　刑事第八庭    法　官　鄭燕璘
以上正本證明與原本無異
如不服本判決應於收受本判後20日內向本院提出上訴書狀，並應
敘述具體理由。其未敘述上訴理由者，應於上訴期間屆滿後20日
內向本院補提理由書狀（均須按他造當事人之人數附繕本）「切
勿逕送上級法院」。
  　　　　　　　　　　　　　　　書記官　楊玉寧
中　　華　　民　　國　　111 　年　　5 　　月　　31　　日
附錄本案論罪科刑法條全文：
中華民國刑法第305條：
以加害生命、身體、自由、名譽、財產之事恐嚇他人，致生危害
於安全者，處2年以下有期徒刑、拘役或9千元以下罰金。